臺灣臺北地方法院小額民事判決
111年度北他調小字第1號
原      告  黃仲宏  
訴訟代理人  范姜建成
被      告  呂聯濱  
上列當事人間請求撤銷調解之訴事件，本院於民國111年11月9日
言詞辯論終結，判決如下：
　　主　　文
原告之訴駁回。　　
訴訟費用新臺幣1,000元由原告負擔。
　　理由要領
一、按因當事人聲請而成立之民事調解，經法院核定後有無效或
    得撤銷之原因者，當事人得向原核定法院提起宣告調解無效
    或撤銷調解之訴；當事人應於法院核定之調解書送達後30日
    內為之；鄉鎮市調解條例第29條第1、3項定有明文。經查，
    兩造經臺北市萬華區調解委員會調解，於民國111年3月22日
    14時30分調解成立，做成111年度民調字第166號調解書（下
    稱系爭調解書），系爭調解書經本院111年核字第801號核定
    在案，並於111年5月17日寄存送達於原告等情，業經本院依
    職權調取上開調解卷宗查閱無訛。而原告於111年6月13日提
    起本件訴訟，有本院收狀戳在卷（卷第9頁），是原告提起
    本件撤銷調解之訴，與上開規定相符，合先敘明。
二、原告主張其配偶范姜建成於109年9月9日18時27分許，駕駛
    其所有之車牌號碼00-0000號自小客車（下稱系爭車輛），
    與被告駕駛車牌號碼000-0000號自小客車、訴外人季維揚駕
    駛車牌號碼000-0000號自小客車，於臺北市中山區堤頂大道
    2段與港墘路口發生交通事故，被告與季維揚對原告共同侵
    權，致系爭車輛受損。嗣被告與季維揚先行調解，然此為原
    告不知情且未參與，而於111年3月22日在萬華區調解委員會
    調解時，因訴外人季維揚未到場，被告雖願部分賠償原告所
    受系爭車輛損失，就季維揚部分，僅於調解書加註「另行處
    理和申請調解」，但季維揚拒不與原告和解，致原告與季維
    揚間之調解不成立，是以有附加條款之系爭調解書應屬無效
    ，本院111核801字第1110008001號函核定（下稱原核定）未
    探求原告與系爭調解書第4項真意，違反民法第98條規定，
    應予廢棄等語。被告則以被告已依系爭調解書內容支付原告
    ，且系爭調解書並非將原告與季維揚和解作為兩造成立調解
    之條件等語，資為抗辯。
三、按連帶債務之債權人，得對於債務人中之一人或數人或其全
    體，同時或先後請求全部或一部之給付，民法第273條第1項
    定有明文。查系爭調解書調解結果為㈠本件被告同意給付本
    件原告因本事件所生車輛損害共計新臺幣（下同）15,100元
    ；㈡給付方式如下：上開款項本件被告於調解日當場交付本
    件原告15,100元現金，經本件原告點清無誤，不另立據；㈢
    兩造同意互不追究關於本事件之刑事責任，並拋棄本事件民
    事其餘請求權；㈣本件原告與季維揚間之車禍損害賠償請求
    ，另行處理和申請調解等語。是原告雖認為本件交通事故係
    被告與季維揚對原告有共同侵權行為，惟原告本得對被告與
    季維揚同時或先後請求全部或一部之給付，且系爭調解書第
    4條已就本件原告與季維揚之爭議表明另行處理，堪認兩造
    間所成立之系爭調解書文字業已表示當事人真意，由原告另
    行處理對季維揚之請求，且合於上開民法第273條第1項關於
    對連帶債務人得先後、一部請求之規定，當無反捨契約文字
    而更為曲解。是兩造既已於111年3月22日經臺北市萬華區調
    解委員會調解成立，並經本院核定，原告未能舉證證明系爭
    調解書有何無效或得撤銷之原因，其提起本件撤銷調解之訴
    ，請求撤銷系爭調解書，應屬無據。
四、綜上所述，原告請求就系爭調解書宣告無效或撤銷，為無理
    由，應予駁回。
五、本件事證已臻明確，兩造其餘攻擊防禦方法，於本判決結果
    不生影響，爰不一一論述，併此敘明。
六、訴訟費用負擔之依據：民事訴訟法第78條。本件訴訟費用額
    ，依後附計算書確定如主文所示金額。
中　　華　　民　　國　　111 　年　　12　　月　　7 　　日
　　　　　　　　　臺灣臺北地方法院臺北簡易庭
　　　　　　　　　　　　　　　法　官　蔡玉雪
以上正本證明與原本無異。
如不服本判決，須以違背法令為理由，於判決送達後20日內向本
庭提出上訴狀（應按他造當事人之人數附繕本）；如委任律師提
起上訴者，應一併繳納上訴審裁判費。
中　　華　　民　　國　　111 　年　　12　　月　　7 　　日
　　　　　　　　　　　　　　　書記官　陳黎諭
計   算   書：
項　　　　目　　　　　　金額（新臺幣）　　備　　註
第一審裁判費　　　　　　1,000元
合　　　　計　　　　　　1,000元
附錄：
一、民事訴訟法第436條之24第2項：
　　對於小額程序之第一審裁判上訴或抗告，非以其違背法令為
    理由，不得為之。
二、民事訴訟法第436條之25：
　　上訴狀內應記載上訴理由，表明下列各款事項：
    ㈠原判決所違背之法令及其具體內容。
    ㈡依訴訟資料可認為原判決有違背法令之具體事實。